臺灣臺中地方法院民事裁定
111年度抗字第272號
抗  告  人  張家銘  
相  對  人  國泰世華商業銀行股份有限公司

法定代理人  郭明鑑  
上列當事人間聲請拍賣抵押物事件，抗告人對於中華民國111年9
月28日本院民事庭司法事務官111年度司拍字第246號裁定提起抗
告，本院裁定如下：
    主  文
抗告駁回。
抗告程序費用新臺幣1000元由抗告人負擔。
    理  由
一、抗告意旨略以：抗告人並非自民國111年5月16日起，即未繳
    納本息，其向相對人貸款已依約清償行之有年，未曾逾期延
    繳，應無相對人所稱尚欠本金合計新臺幣（下同）895萬708
    6元及利息之情形。又抗告人係為與相對人協商清償，而未
    於原審就債權額陳述意見，並無自承積欠上開本息之意。另
    本件抵押權擔保債權確定日期為134年4月12日，而今尚未屆
    期，相對人據以聲請裁定拍賣，實有違誤，爰請求廢棄原裁
    定等語。
二、按抵押權人於債權已屆清償期而未受清償者，得聲請法院拍
    賣抵押物，就其賣得價金而受清償，民法第873條定有明文
    ；其規定準用於最高限額抵押權，同法第881條之17亦有明
    文。又聲請拍賣抵押物係屬非訟事件，於最高限額抵押，法
    院祇須就抵押權人提出之文件為形式上審查，如認其抵押權
    已依法登記，並有抵押權登記擔保範圍之債權存在，且債權
    已屆清償期而未受清償，即應為准許拍賣抵押物之裁定；至
    於法院所為准許與否之裁定，無確定實體法上法律關係存否
    之效力，債務人或抵押人對抵押債權及抵押權之存否如有爭
    執，應另循訴訟途徑以謀解決（最高法院51年台抗字第269
    號、94年度台抗字第631號、94年度台抗字第270號裁定意旨
    參照）。
三、經查，相對人於原審主張抗告人於104年4月15日以附表所示
    之不動產設定最高限額1296萬元之抵押權，以擔保抗告人之
    債務，擔保債權確定期日為134年4月12日，業經登記在案。
    嗣抗告人向相對人聲請借款共計1080萬元，借款期間自104
    年4月16日起至124年4月16日，然相對人本息僅繳至111年5
    月16日，尚積欠總計895萬7086元之債務已屆清償期，而未
    清償，並提出土地、建築改良物抵押權設定抵押書（原審卷
    第9～10頁）、抵押權設定契約書（原審卷第11頁）、臺中市
    中山地政事務所他項權利證明書（原審卷第13頁）、土地暨
    建物登記第二類謄本（原審卷第15～21頁）、貸款契約書（
    原審卷第23～42頁）、帳務主檔資料（原審卷第43～49頁）、
    催告書（本院卷第51頁）等影本為證。準此，原裁定依相對
    人所提文件為形式之審查，准予相對人拍賣抵押物之聲請，
    並無不當。
四、至於抗告意旨雖陳稱伊並未積欠相對人高達895萬7086元之
    債務等語，惟抗告人對於相對人就系爭抵押物上，設有最高
    限額抵押權之事實既無爭執，且相對人既提出貸款契約書、
    帳務主檔資料、催告函，並釋明抗告人未按時繳款，債務視
    為全部到期等情，則相對人依據民法第873條及第881之17條
    之規定，即得聲請本院裁定准予拍賣抵押物。又拍賣抵押物
    屬非訟事件，法院所為准許與否之裁定，無確定實體法上之
    法律關係存否之性質，只須其抵押權已經依法登記且債權已
    屆清償期而未受清償，或有一期不為清償視同全部到期之情
    形，法院即應為准許拍賣之裁定。故抗告人所陳上情即使屬
    實，亦係實體事項之爭執，依前開說明，應由抗告人另行提
    起民事訴訟，以資解決，非本件非訟事件程序所得加以審酌
    。綜上，原審所為駁回拍賣抵押物聲請之裁定，於法尚無不
    合。從而，本件抗告意旨指摘原裁定不當求予廢棄，為無理
    由，應予駁回。
五、末按非訟事件程序費用之負擔，有相對人者，準用民事訴訟
    法有關訴訟費用之規定；訴訟費用，由敗訴之當事人負擔；
    法院為終局判決時，應依職權為訴訟費用之裁判。非訟事件
    法第21條第2項，民事訴訟法第78條、第87條第1項分別定有
    明文。經核本件非訟事件程序費用即抗告費為1000元，因抗
    告人之抗告為無理由，爰依上開規定，確定本件抗告程序費
    用1000元，應由抗告人負擔。
六、據上論結，本件抗告為無理由，依非訟事件法第46條、第21
    條第2項、第24條第1項，民事訴訟法第495條之1第1項、第4
    49條第1項、第95條、第78條，裁定如主文。
中　　華　　民　　國　　111 　年　　10　　月　　31　　日
            民事第一庭  審判長法  官  許石慶
　　　　　　　　　　　　　　　法  官  蔡孟君
　　　　　　　　　　　　　　　法  官  蕭一弘
正本係照原本作成。
本裁定除以適用法規顯有錯誤為理由，不得再抗告；如提再抗告
，應於收受送達後10日內委任律師為代理人向本院提出再抗告狀
（須附繕本1份），並繳納再抗告費新臺幣1，000元。
中　　華　　民　　國　　111 　年　　11　　月　　1 　　日
                              書記官  黃馨萱
　　　　　　　　　　　　　　　　
附表：土地        編 號 土地坐落     面積 範圍範圍  縣市 鄉鎮市區 段 小段 地號 平方公尺  1 臺中市 南區 大慶  133 107。22 全部 

附表：建物       編 號 建 號 基 地 坐 落 建築式樣主要材料及房屋層數 建物面積（平方公尺）  權利 範圍   門牌號碼  樓層面積 附屬建物主要建築材料及用途      合    計   1 2 臺中市○區○○段000地號 主要用途：人行道、店鋪、住房 主要建材：鋼筋混凝土造 層數：2層 一層：52。02 二層：66。06 騎樓：15。75 陽台：3。96 全部   臺中市○區○○○路○段000號  合計：133。83